臺灣臺南地方法院刑事判決           100年度交簡字第2905號
聲  請  人  臺灣臺南地方法院檢察署檢察官
被      告  連健得
上列被告因公共危險案件，經檢察官聲請以簡易判決處刑（100
年度偵字第13721號），本院判決如下：
    主  文
連健得服用酒類，不能安全駕駛動力交通工具而駕駛，處有期徒
刑參月，如易科罰金，以新臺幣壹仟元折算壹日。
    事  實
一、連健得明知飲用酒類後，不能安全駕駛動力交通工具時，即
    不得駕駛動力交通工具，竟仍於民國100年9月23日晚間7時
    許起，至同日晚間8時35分許止，在臺南市○○區○○路「
    阿國鵝肉店」內飲用啤酒2至3瓶（每瓶容量為600CC），致
    其注意力、控制力及反應能力均已達不能安全駕駛動力交通
    工具之程度後，竟仍不顧大眾行車之公共安全，旋於同日晚
    間8時40分騎乘車牌號碼GA5-776號重型機車，沿臺南市○○
    區○○路2段由南往北方向行駛，欲返回其位於臺南市永康
    區之居處。嗣於同日時45分許，行經臺南市○○區○○路2
    段與勝利路之交岔路口時，因闖越紅燈為警攔查，並因警發
    現其身上有酒味甚濃，經得其同意於同日晚間9時12分許進
    行呼氣酒精濃度測試，測得其呼氣所含酒精濃度為每公升
    0.55 毫克，始查知上情。
二、案經臺南市政府警察局歸仁分局報告臺灣臺南地方法院檢察
    署檢察官偵查後聲請以簡易判決處刑。
    理  由
一、詢據被告連健得固坦承有於酒後騎乘機車之行為，惟矢口否
    認有何公共危險之犯行，辯稱：伊認為伊可以安全駕駛交通
    工具到達目的地云云。經查：
  (一)被告於100年9月23日晚間7時許起，至同日晚間8時35分許止
    ，在臺南市○○區○○路「阿國鵝肉店」內飲用啤酒2至3瓶
    ，旋即騎乘上開機車，欲返回其住處。嗣於同日時45分許，
    行經臺南市○○區○○路2段與勝利路之交岔路口時，因闖
    越紅燈為警攔查，並因警發現其身上有酒味甚濃，而對之進
    行呼氣酒精濃度檢測，測得其呼氣所含酒精濃度為每公升0.
    55毫克等情，業經被告於警詢中坦認不諱（見警卷第5至9頁
    ），並有臺南市政府警察局交通警察大隊偵辦違反刑法第18
    5條之3犯罪嫌疑人酒精測定紀錄表、臺南市政府警察局交通
    警察大隊偵辦違反刑法第185條之3（酒駕公共危險）案件測
    試觀察紀錄表及臺南市政府警察局舉發違反道路交通管理事
    件通知單各1紙在卷可稽（見警卷第13至15頁），被告確有
    酒後騎乘機車之行為，應可認定。
  (二)按刑法第185條之3有關服用酒類後不能安全駕駛動力交通工
    具而駕駛者應負刑事責任之規定，係以抽象危險犯之構成要
    件，嚇阻酒後駕車之行為，以減少該等行為對道路交通安全
    之危害，本不以發生實害為必要；且關於「不能安全駕駛」
    之認定標準，並無一定數值可供界定，係由法院以一般社會
    通念之客觀標準，認行為人對車輛駕駛行為已失其必要之注
    意力或判斷力，而足生公共危險時即足。次按醫學文獻上認
    於飲酒後吐氣所含酒精濃度達每公升0.25毫克者，屬於輕度
    中毒症狀，有輕度協調功能降低之現象；每公升達0.5毫克
    者，屬於輕到中度中毒症狀，有反應較慢、感覺減低、影響
    駕駛等現象；至達每公升1毫克者，將造成中度中毒症狀，
    呈現步態不穩、噁心嘔吐、精神混惑不清晰之現象乙情，此
    經行政院國軍退除役官兵輔導委員會臺北榮民總醫院（88）
    北總內字第26868號函釋明確。同時參考德國、美國之認定
    標準，呼氣酒精濃度已達每公升0.55毫克或血液濃度達百分
    之0.11以上，肇事率為一般正常人之10倍，應認為已達「不
    能安全駕駛」之標準；至於上揭數值以下之行為，如輔以其
    他客觀事實作為「不能安全駕駛」之判斷時，亦應依刑法第
    185條之3規定移送法辦處以刑罰，亦有法務部88年5月18日
    （88）法檢字第001669號函可資參照。經查，本件被告經警
    攔檢測試其呼氣酒精濃度既已達每公升0.55毫克，揆諸前揭
    說明，已屬於輕到中度中毒症狀，有反應較慢、感覺減低、
    影響駕駛等現象，且肇事率為一般正常人之10倍，客觀上應
    足認其體內酒精確已影響其意識狀態、判斷能力與駕駛狀況
    ；參以被告於飲酒後，因注意力不佳及反應能力不佳，行經
    上揭路口時，遇紅燈竟未能暫停而逕行闖越，且於為警查獲
    、測試或訊問過程中，有呆滯目僵、多話之狀況，另經命其
    為直線測試及平衡動作，亦有腳步不穩之現象等情，此有前
    揭刑法第185條之3案件測試觀察紀錄表1紙附卷足參，益徵
    被告於騎車行駛之時，其生理狀況已受酒精相當程度之影響
    ，注意力、控制力及反應能力確均顯然降低，縱幸未發生交
    通事故，仍堪認已達於無法安全駕駛動力交通工具之程度無
    訛，被告辯稱伊飲酒後仍可以安全駕駛云云，洵無可採。綜
    上，本件事證明確，被告犯行洵堪認定，應予依法論科。
二、核被告所為，係犯刑法185條之3服用酒類不能安全駕駛動力
    交通工具而駕駛罪。爰審酌被告前曾於95年間，因酒後駕車
    之公共危險案件，經本院以96年度交簡字第54號判決判處拘
    役59日確定，嗣因適用中華民國九十六年罪犯減刑條例減刑
    為拘役29日，並已易科罰金執行完畢（不構成累犯），有臺
    灣高等法院被告前案紀錄表1份在卷可按（見本院卷第4頁）
    ，其應已明知酒精成分對人之注意力、控制力及反應能力皆
    有不良影響，酒後駕車對一般往來之公眾及駕駛人自身皆具
    高度危險性，仍不思警醒，枉顧法律禁止規範與公眾道路通
    行之安全，再度於酒後騎乘機車上路，對交通往來造成高度
    危險，足見被告非但漠視自身之安全，更置他人人身、財產
    安全於不顧，對於公眾行車往來之安全所生危害甚鉅，犯後
    復否認犯行，態度非佳，暨被告之智識程度、家庭經濟狀況
    等一切情狀，量處如主文所示之刑，並諭知易科罰金之折算
    標準，以資懲儆。
三、依刑事訴訟法第449條第1項前段、第3項、第454條第1項，
    刑法第185條之3、第41條第1項前段，刑法施行法第1條之1
    第1項，逕以簡易判決處如主文所示之刑。
四、如不服本件判決，得自收受送達後10日內，向本院提出上訴
    狀（附繕本），上訴於本院管轄之第二審地方法院合議庭。
中    華    民    國   100    年    11    月    22    日
                        刑事第五庭  法  官  余玟慧
以上正本證明與原本無異。
如不服本判決應於收受送達後10日內向本院提出上訴書狀（應附
繕本）。
                                    書記官  顏惠華
中    華    民    國   100    年    11    月    22    日
附錄本案論罪科刑法條：
中華民國刑法第185條之3
服用毒品、麻醉藥品、酒類或其他相類之物，不能安全駕駛動力
交通工具而駕駛者，處 1 年以下有期徒刑、拘役或科或併科 15
萬元以下罰金。